臺灣桃園地方法院刑事判決　　　　　 100年度審訴字第1881號
公　訴　人　臺灣桃園地方法院檢察署檢察官
被　　　告　馮尚彬
指定辯護人　本院公設辯護人林銘宏
上列被告因違反毒品危害防制條例案件，經檢察官提起公訴（99
年度毒偵字第676號、第749號），被告於準備程序進行中為有罪
之陳述，經本院合議庭裁定由受命法官獨任進行簡式審判程序後
，聲請改依協商程序而為判決，本院判決如下：
    主      文
馮尚彬施用第一級毒品，處有期徒刑陸月，如易科罰金，以新臺
幣壹仟元折算壹日；扣案海洛因壹包含袋（驗餘淨重零點伍玖壹
肆公克）及含有海洛因之香菸壹支，均沒收銷燬之。又施用第二
級毒品，處有期徒刑伍月，如易科罰金，以新臺幣壹仟元折算壹
日；扣案甲基安非他命貳包含袋（驗餘淨重共點伍陸肆公克
）均沒收銷燬之，安非他命吸食器壹組沒收。應執行有期徒刑拾
月，如易科罰金，以新臺幣壹仟元折算壹日；扣案海洛因壹包含
袋（驗餘淨重零點伍玖壹肆公克）、含有海洛因之香菸壹支及甲
基安非他命貳包含袋（驗餘淨重共點伍陸肆公克）均沒收銷
燬之，安非他命吸食器壹組沒收。
    事實及理由
一、本件被告所犯係死刑、無期徒刑或最輕本刑為3 年以上有期
    徒刑以外之罪，其於準備程序中就被訴事實為有罪之陳述，
    經本院告知簡式審判程序之旨，並聽取公訴人、被告之意見
    後，爰依刑事訴訟法第273條之1第1 項規定合議裁定由受命
    法官獨任進行簡式審判程序。
二、馮尚彬前於民國95年間因施用毒品案件，經臺灣新竹地方法
    院（下稱新竹地院）以95年度毒聲字第177 號裁定送觀察、
    勒戒後，因認有繼續施用毒品傾向，經新竹地院以95年度毒
    聲字第249號裁定令入戒治處所施以強制戒治，於96年4月12
    日執行完畢釋放。詎猶未戒除毒癮，復於前開強制戒治執行
    完畢釋放後5年內，分別為下列行為：
  (一)基於施用第二級毒品之犯意，100年1月25日晚間7 時許，在
    桃園縣中壢市後火車站新興路上某友人之住處內，以玻璃球
    燒烤方式施用第二級毒品甲基安非他命1 次。嗣於同年月26
    日凌晨1時2分許，為警在桃園縣中壢市○○路與中正路口攔
    檢盤查而查獲，並扣得第二級毒品甲基安非他命2 小包（驗
    餘淨重3.3564公克）及其所有供（非專供）施用毒品所用之
    安非他命吸食器1組。
  (二)基於施用第一級毒品之犯意，於100 年2月9日晚間10時許，
    在桃園縣中壢市火車站前（即中正路與中和路口），以將海
    洛因摻入香菸之方式施用第一級毒品海洛因1 次。適警員在
    前開處所執行勤務，察覺有異，趨前盤查後，當場自馮尚彬
    身上起出其所有供施用毒品所用之含有海洛因成分之香菸 1
    支及海洛因1小包（驗餘淨重0.5914公克）。
三、證據名稱：
  (一)被告馮尚彬於警詢、偵訊時及本院行準備程序時之自白。
  (二)桃園縣政府警察局被採尿人尿液暨毒品真實姓名與編號對照
    表、憲兵司令部刑事鑑識中心100年4月22日憲直刑鑑字第10
    00000796號函暨鑑定書、台灣檢驗科技股份有限公司濫用藥
    物檢驗報告（尿液部分）各1份及現場暨扣案物照片4張。
  (三)桃園縣政府警察局中壢分局警備隊臨檢紀錄表、桃園縣政府
    警察局中壢分局尿液暨毒品檢體真實姓名與編號對照表、台
    灣檢驗科技股份有限公司濫用藥物檢驗報告（尿液部分）、
    台灣檢驗科技股份有限公司濫用藥物檢驗報告（毒品部分）
    、憲兵司令部刑事鑑識中心100年6月8日憲直刑鑑字1000001
    097號函暨鑑定書各1份及扣案物照片2張。
  (四)扣案甲基安非他命2 小包（驗餘淨重3.3564公克）、安非他
    命吸食器1組；含有海洛因成分之香菸1支、海洛因1 小包（
    驗餘淨重0.5914公克）。
四、本件經檢察官與被告馮尚彬於審判外達成協商之合意且被告
    已認罪，其合意內容為：就其施用第一級毒品部分，被告願
    受科刑範圍為有期徒刑6 月；就其施用第二級毒品部分，被
    告願受科刑範圍為有期徒刑5 月，應執行有期徒刑10月。經
    查，上開協商合意並無刑事訴訟法第455條之4第1 項所列情
    形之一，檢察官聲請改依協商程序而為判決，本院爰不經言
    詞辯論，於協商合意範圍內為協商判決。
五、附記事項：
  (一)公訴意旨以被告於95年間因偽造文書案件，經臺灣新竹地方
    法院以96年度竹簡字第283號判決處有期徒刑3月確定，並於
    99年6月12日執行完畢，認其於徒刑執行完畢後5年內故意再
    犯本件有期徒刑以上之罪，為累犯。惟查被告另於94年間因
    詐欺案件，經臺灣臺北地方法院以99年度訴字第114 號判決
    判處有期徒刑10月，減為有期徒刑5 月確定。又上開有期徒
    刑3月、5月之2 罪刑，嗣經臺灣臺北地方法院以99年度聲字
    第2790號裁定合併定應執行有期徒刑7月確定，於100 年6月
    15日入監執行，尚未執行完畢，故於本案尚不構成累犯，是
    公訴意旨以本件構成累犯，容有誤認，附此敘明。
  (二)扣案之顆粒2 包（驗餘淨重3.3564公克），經送鑑驗檢出甲
    基安非他命成分；白色粉末1 包（驗餘淨重0.5914公克）及
    香菸1 支，經送鑑驗均含第一級毒品海洛因成分，此分別有
    憲兵司令部刑事鑑識中心100年4月22日憲直刑鑑字第100000
    0796號函暨鑑定書、台灣檢驗科技股份有限公司濫用藥物檢
    驗報告（毒品部分）及憲兵司令部刑事鑑識中心100 年6月8
    日憲直刑鑑字1000001097號函暨鑑定書各1 份附卷可稽，且
    因香菸與海洛因毒品無從完全剝離，爰均依毒品危害防制條
    例第18條第1 項前段規定，沒收銷燬之。又包裹各該毒品之
    外包裝袋，內含之第一、二級毒品量微無法與該包裝袋析離
    ，應一體視為第一、二級毒品，爰併依同條例第18條第1 項
    前段規定宣告均沒收銷燬之。至扣案之安非他命吸食器1 組
    係被告所有且供（非專供）其犯罪所用之物，業據被告供承
    在卷，爰依刑法第38條第1項第2款規定宣告沒收。另沾殘海
    洛因之殘渣袋1 只，被告否認為其所有，而與其施用第二級
    毒品之犯行無關，自不為宣告沒收銷燬之諭知，附此敘明。
六、應適用之法條：
    刑事訴訟法第273條之1第1項、第455條之4第2項、第455 條
    之8 ，毒品危害防制條例第10條第1項、第2項、第18條第 1
    項前段，刑法第11條、第41條第1項前段、第8項、第38條第
    1項第2款、第51條第5款。
七、本判決除有刑事訴訟法第455條之4第1項第1款、第2款、第4
    款、第6款、第7款所定情形之一，或違反同條第2 項規定者
    外，不得上訴。
八、如不服本件判決，得自判決送達之日起10日內，向本院提出
    上訴書狀，上訴於第二審法院。
本案經檢察官高文政到庭執行職務。
中    華    民    國   100    年    10    月    12    日
                  刑事庭    法  官  黃翊哲
以上正本證明與原本無異。
                            書記官  洪明媚
中    華    民    國   100    年    10    月    12    日
附錄本案論罪科刑法條：
毒品危害防制條例第10條
施用第一級毒品者，處6月以上5年以下有期徒刑。
施用第二級毒品者，處3年以下有期徒刑。